<?xml version='1.0' encoding='utf-8'?>
<verb default="támáil" disambig="">
  <verbalNoun default="támáil" />
  <verbalAdjective default="támáilte" />
  <tenseForm default="támáil" tense="Past" dependency="Indep" person="Base" />
  <tenseForm default="támálamar" tense="Past" dependency="Indep" person="Pl1" />
  <tenseForm default="támáladar" tense="Past" dependency="Indep" person="Pl3" />
  <tenseForm default="támáladh" tense="Past" dependency="Indep" person="Auto" />
  <tenseForm default="támáil" tense="Past" dependency="Dep" person="Base" />
  <tenseForm default="támálamar" tense="Past" dependency="Dep" person="Pl1" />
  <tenseForm default="támáladar" tense="Past" dependency="Dep" person="Pl3" />
  <tenseForm default="támáladh" tense="Past" dependency="Dep" person="Auto" />
  <tenseForm default="támáladh" tense="PastCont" dependency="Indep" person="Base" />
  <tenseForm default="támálainn" tense="PastCont" dependency="Indep" person="Sg1" />
  <tenseForm default="támáilteá" tense="PastCont" dependency="Indep" person="Sg2" />
  <tenseForm default="támálaimis" tense="PastCont" dependency="Indep" person="Pl1" />
  <tenseForm default="támálaidís" tense="PastCont" dependency="Indep" person="Pl3" />
  <tenseForm default="támáiltí" tense="PastCont" dependency="Indep" person="Auto" />
  <tenseForm default="támáladh" tense="PastCont" dependency="Dep" person="Base" />
  <tenseForm default="támálainn" tense="PastCont" dependency="Dep" person="Sg1" />
  <tenseForm default="támáilteá" tense="PastCont" dependency="Dep" person="Sg2" />
  <tenseForm default="támálaimis" tense="PastCont" dependency="Dep" person="Pl1" />
  <tenseForm default="támálaidís" tense="PastCont" dependency="Dep" person="Pl3" />
  <tenseForm default="támáiltí" tense="PastCont" dependency="Dep" person="Auto" />
  <tenseForm default="támálann" tense="PresCont" dependency="Indep" person="Base" />
  <tenseForm default="támálaim" tense="PresCont" dependency="Indep" person="Sg1" />
  <tenseForm default="támálaimid" tense="PresCont" dependency="Indep" person="Pl1" />
  <tenseForm default="támáiltear" tense="PresCont" dependency="Indep" person="Auto" />
  <tenseForm default="támálann" tense="PresCont" dependency="Dep" person="Base" />
  <tenseForm default="támálaim" tense="PresCont" dependency="Dep" person="Sg1" />
  <tenseForm default="támálaimid" tense="PresCont" dependency="Dep" person="Pl1" />
  <tenseForm default="támáiltear" tense="PresCont" dependency="Dep" person="Auto" />
  <tenseForm default="támálfaidh" tense="Fut" dependency="Indep" person="Base" />
  <tenseForm default="támálfaimid" tense="Fut" dependency="Indep" person="Pl1" />
  <tenseForm default="támálfar" tense="Fut" dependency="Indep" person="Auto" />
  <tenseForm default="támálfaidh" tense="Fut" dependency="Dep" person="Base" />
  <tenseForm default="támálfaimid" tense="Fut" dependency="Dep" person="Pl1" />
  <tenseForm default="támálfar" tense="Fut" dependency="Dep" person="Auto" />
  <tenseForm default="támálfadh" tense="Cond" dependency="Indep" person="Base" />
  <tenseForm default="támálfainn" tense="Cond" dependency="Indep" person="Sg1" />
  <tenseForm default="támálfá" tense="Cond" dependency="Indep" person="Sg2" />
  <tenseForm default="támálfaimis" tense="Cond" dependency="Indep" person="Pl1" />
  <tenseForm default="támálfaidís" tense="Cond" dependency="Indep" person="Pl3" />
  <tenseForm default="támálfaí" tense="Cond" dependency="Indep" person="Auto" />
  <tenseForm default="támálfadh" tense="Cond" dependency="Dep" person="Base" />
  <tenseForm default="támálfainn" tense="Cond" dependency="Dep" person="Sg1" />
  <tenseForm default="támálfá" tense="Cond" dependency="Dep" person="Sg2" />
  <tenseForm default="támálfaimis" tense="Cond" dependency="Dep" person="Pl1" />
  <tenseForm default="támálfaidís" tense="Cond" dependency="Dep" person="Pl3" />
  <tenseForm default="támálfaí" tense="Cond" dependency="Dep" person="Auto" />
  <moodForm default="támáladh" mood="Imper" person="Base" />
  <moodForm default="támálaim" mood="Imper" person="Sg1" />
  <moodForm default="támáil" mood="Imper" person="Sg2" />
  <moodForm default="támálaimis" mood="Imper" person="Pl1" />
  <moodForm default="támálaigí" mood="Imper" person="Pl2" />
  <moodForm default="támálaidís" mood="Imper" person="Pl3" />
  <moodForm default="támáiltear" mood="Imper" person="Auto" />
  <moodForm default="támála" mood="Subj" person="Base" />
  <moodForm default="támálaimid" mood="Subj" person="Pl1" />
  <moodForm default="támáiltear" mood="Subj" person="Auto" />
</verb>
